# 代持股的账务处理

提问人：zziazmj 时间：2021-08-25 21:33:06
A公司委托B公司代持C公司的基金份额14%，请问A公司、B公司及C公司的账务处理

回答人：chenyiwei
代持具体如何实现，具体如何操作？如何证明其合规、有效，被代持的基金份额对应的权利和义务均归属于A？出资款（或受让款）由A支付还是由B垫付？